# 求助陈版，股份支付问题，谢谢

提问人：frankyao1210 时间：2022-04-25 19:12:05
拟上市公司 2020 年通过增资的方式引入员工持股平台，增资价格为 3 元，公允价值为 5 元，未作为股权激励方案交由公司讨论，也未约定服务期及业绩考核等任何限制条件，仅作为一次普通的增资，但拟上市公司根据会计师建议于 2020 年一次性按照差额 2 元确认股份支付； 2022 年，员工持股平台中一个激励对象A以 4 元每股的价格将其持有的份额转让给公司其他同事B（非持股平台现有人员），此时公允价值假设为 8 元。请问： 1 、激励对象A转让给新的同事B是否确认为股份支付？如何确认？是按照8-4（现在公允价值-受让价格）、8-5（现在公允价值-上次计算股份支付的公允价值）或8-3（现在公允价值-原来增资价格）元的差额来确认呢？
2 、原 2020 年一次性确认的对应激励对象A的部分的股份支付费用是否需要冲回呢？
个人觉得如果原来A对应的股份支付费用冲回的话，那是否按照8-3更合适？
如果原来A对应的股份支付费用不冲回的话，那是否按照8-5更合适？这样不会重复计算？
但是纯从B的角度看，作为一个新的股份支付事件发生，似乎8-4才是合适的？
另外，还有观点认为发行人并没有因为这次转让而让渡任何利益，似乎不应该确认股份支付。
各有各的道理，想听听陈版主专业的解答，谢谢！

回答人：chenyiwei
可参考：《中审众环研究 2020 》之“问题1-4-41（实施股份支付收回授予的股权后重新授予其他员工是否存在费用重复确认问题）”。
如果此前第一次股份支付费用在授予日一次性确认是合理的，则第二次转让时不能冲回第一次已确认的费用，第二次费用按8-4（现在公允价值-受让价格）计量。